【裁判字號】    92,裁,301
【裁判日期】    920306
【裁判案由】    律師法
【裁判全文】
最  高  行  政  法  院  裁  定                    九十二年度裁字第三○一號
    抗  告  人  甲○○
右抗告人因與相對人法務部間律師法事件，對於中華民國九十一年一月三十一日臺北
高等行政法院九十年度訴字第二六五一號裁定提起抗告，本院裁定如左︰
    主  文
抗告駁回。
抗告訴訟費用由抗告人負擔。
    理  由
一、按抗告法院認抗告為不合法或無理由者，應為駁回抗告之裁定，行政訴訟法第二
    百七十二條準用民事訴訟法第四百九十二條第一項定有明文。
二、本件抗告意旨略謂：抗告人在前三次行政訴訟中，均未曾以現行律師法第四條第
    一項第一款所定律師執業消極原因與修正前律師法第二條第二款所定完全不同，
    作為恢復律師資格之依據。且在提起本件訴願及行政訴訟時，除說明修正前、後
    律師法之條文有重大之差別外，並列舉現行律師法施行細則及其他相關法規中，
    亦無曾經撤銷律師資格者，雖已不備現行律師法所定撤銷律師資格之消極原因，
    仍永不超生之條款。依最高法院十九年上字第二七八判例，應認本件與前述三件
    行政訴訟確定終局判決，不屬於同一事件。又原審對抗告人所主張憲法第十五條
    及第二十二條保障生存權及其他自由及權利之人民基本權利，不置隻詞，顯屬違
    背法令云云。
三、本院查：本件抗告人前曾受一年有期徒刑以上刑之宣告，其律師資格經相對人處
    分撤銷，嗣因其執行刑經減刑改定為九個月有期徒刑，及律師法有關律師消極資
    格之規定修正，抗告人前後三次向相對人申請回復律師資格，均遭否准，乃循序
    提起行政訴訟，分別經本院六十八年度判字第六○三號、八十三年度判字第六七
    ○號及八十五年度判字第一四九二號判決駁回確定，有上開判決書影本附於原審
    卷可稽。抗告人於提起前開行政訴訟時之主張為相對人撤銷其律師資格之處分因
    嗣後之減刑及律師法修正而消滅其效力，其律師資格得以恢復。然本院前開判決
    業已就相對人所為撤銷抗告人律師資格之處分不因減刑及律師法修正而影響作成
    判決，抗告人又以減刑及律師法之修正主張撤銷其律師資格之處分之效力已消滅
    ，向相對人重為恢復其律師資格之請求，核係就同一法律關係依不同之攻擊防禦
    方法而為主張，亦即本件與前開三件行政訴訟事件係屬同一事件。抗告人就同一
    事件重行提起行政爭訟，有違一事不再理之原則，原審裁定駁回其訴，核無不合
    ，抗告人抗告意旨求予廢棄，為無理由，應予駁回。本件原裁定既自程序上駁回
    抗告人之訴，對於抗告人實體上之主張未另予論述，核無不合，併此敘明。
四、依行政訴訟法第二百七十二條、第一百零四條、民事訴訟法第四百九十二條第一
    項、第九十五條、第七十八條，裁定如主文。
中    華    民    國    九十二      年      三        月      六        日
                    最 高 行 政 法 院  第 三 庭
                                審 判 長 法  官      葉  振  權
                                         法  官      林  家  惠
                                         法  官      吳  錦  龍
                                         法  官      劉  鑫  楨
                                         法  官      吳  明  鴻
右  正  本  證  明  與  原  本  無  異
                                         法院書記官  阮  桂  芬
中    華    民    國    九十二      年      三        月      六        日


司法院資訊處製作；財團法人民間司法改革基金會備份。
